---
title: "Example 3 Explained"
author: "Yu-Chen Xue"
date: "Apr 25, 2018"
header-includes:
  \usepackage{ctex}
output:
  pdf_document:
    latex_engine: xelatex
  html_document: default
---

```{r setup, include=FALSE}
knitr::opts_chunk$set(echo = TRUE)
```

## Example 3 -- UCBAdmission Explained

#### 1. UCBAdmissions資料集的Overview
UCBAdmissions是儲存為3D array格式的資料集，這裡先將UCBAdmissions轉換為dataframe，並命名為ucb_df，以直觀地展示這個資料集
```{r}
ucb_df <- data.frame(UCBAdmissions)
ucb_df
```

製作UCBAdmissions資料集的‘flat’ contingency tables，並指定欄"Admit"為比較的目標欄
```{r}
ftable(UCBAdmissions, col.vars="Admit")
```

顯示UCBAdmissions資料集中解釋變數的組成
```{r}
dimnames(UCBAdmissions)
```

顯示UCBAdmissions資料集的margin table（一個顯示某個欄位的各個數值的個數的表格），這裡選取UCBAdmissions的第1個解釋變數(Admit)相對第2個解釋變數(Gender)的個數
```{r}
margin.table(UCBAdmissions, c(2,1))
```

顯示UCBAdmissions資料集的margin table，這裡選取UCBAdmissions的第1個解釋變數(Admit)相對第3個解釋變數(Dept)的個數
```{r}
margin.table(UCBAdmissions, c(3,1))
```

顯示UCBAdmissions資料集的margin table，這裡選取UCBAdmissions的第3個解釋變數(Dept)相對第2個解釋變數(Gender)的個數
```{r}
margin.table(UCBAdmissions, c(2,3))
```

#### 2. 對UCBAdmissions資料集進行建模、分析
以另一種方法展現這個資料集，將Admit拆分為yes和no兩種情況
```{r}
### begin copying here
ucb.df = data.frame(gender=rep(c("Male","Female"),c(6,6)),
                    dept=rep(LETTERS[1:6],2),
                    yes=c(512,353,120,138,53,22,89,17,202,131,94,24),
                    no=c(313,207,205,279,138,351,19,8,391,244,299,317))
### end copying here and paste into the R Console

ucb.df
```

將yes/no作為響應變數，Gender * Dept作為解釋變數，對UCBAdmission資料集構建廣義線性模型，其中family=binomial(logit)表示指定使用邏輯回歸。
```{r}
mod.form = "cbind(yes,no) ~ gender * dept"     # mind the quotes here!
glm.out = glm(mod.form, family=binomial(logit), data=ucb.df)
```

對模型作anova表格，test="Chisq"表示指定使用Chi Square方法進行分析
```{r}
anova(glm.out, test="Chisq")
```

對模型作summary表格
```{r}
summary(glm.out)
```

計算genderMale的期望值的exponential
```{r}
exp(-1.0521)
```

計算genderMale的期望值的exponential的相反數
```{r}
1/exp(-1.0521)
```

計算deptC的期望值的exponential
```{r}
exp(-2.2046)
```

將上面的兩個exponential數值相除，得到genderMale:deptD的近似值
```{r}
exp(-2.2046) / exp(-2.1662)          # C:A / D:A leaves C:D
```

將yes/no作為響應變數，Gender * Dept作為解釋變數，對UCBAdmission資料集構建邏輯回歸模型，並對該模型作anova表格進行分析
```{r}
mod.form="cbind(yes,no) ~ dept + gender"
glm.out=glm(mod.form, family=binomial(logit), data=ucb.df) 
anova(glm.out, test="Chisq")
```

對模型作summary表格進行分析
```{r}
summary(glm.out)
```
